【裁判字號】    99,勞訴,209
【裁判日期】    990728
【裁判案由】    給付資遣費等
【裁判全文】
臺灣臺北地方法院民事判決             99年度勞訴字第209號
原      告  甲○○
被      告  國王大飯店股份有限公司
法定代理人  乙○○
訴訟代理人  丙○○
上列當事人間給付資遣費等事件，本院於民國99年7月7日言詞辯
論終結，判決如下：
    主  文
原告之訴及假執行之聲請均駁回。
訴訟費用由被告負擔。
    事實及理由
壹、程序方面：
    按訴狀送達後，原告不得將原訴變更或追加他訴，但擴張或
    減縮應受判決事項之聲明者，不在此限，民事訴訟法第255
    條第1項第3款定有明文。原告起訴時原聲明：(一)被告給付原
    告新臺幣（下同）173,800元（預告期間工資14,667元、資
    遣費40,333元、失業給付118,800元），(二)被告應開立非自
    願離職證明書，(三)願供擔保請准宣告假執行。嗣於本院審理
    中，於民國99年3月19日言詞辯論期日當庭變更訴之聲明為
    ：先位聲明：兩造間僱傭關係存在；備位聲明：(一)被告應恢
    復原告工作，或合法解僱原告，(二)被告應給付原告399,666
    元（即97年9月11日起至99年3月15日止之薪資），及自99年
    3月16日起至清償日止，按年息5%計算之利息。旋即再變更
    訴之聲明為：(一)確認兩造間僱傭關係存在，(二)被告應給付原
    告399,666元（即97年9月11日起至99年3月15日止之薪資）
    ，及自99年3月20日起至清償日止，按年息5%計算之利息。
    （見本院卷第27頁正反面）。經核原告所為係於同一訴訟事
    實下為變更應受判決事項之聲明，依前揭規定，自應准許。
貳、實體方面：
一、原告主張：原告於95年12月1日至被告公司任職，擔任櫃檯
    接待職務，每月工資22,000元。於97年9月10日，原告與同
    事齊英在休息室因工作發生爭執，齊英先踢原告一腳，被告
    基於自衛而抓了齊英頭髮一下，並無惡言辱罵，不符合勞動
    基準法（下稱勞基法）第12條規定之「暴行」及「重大侮辱
    」要件。但被告為規避資遣費、預告工資等義務，將原告上
    開行為解釋成暴行，而於97年9月10日以勞基法第12條第2款
    規定，用電話通知方式解雇原告，致原告人格、權益受損，
    且應不生終止契約之效力，兩造間僱傭關應係存在，並請求
    被告給付原告契約爭議期間即97年9月11日至99年3月5日止
    之薪資計399,666元等語。並聲明：(一)確認兩造間僱傭關係
    存在，(二)被告應給付原告399,666元，及自99年3月20日起至
    清償日止，按年息5%計算之利息。
二、被告則以：原告於97年9月10日上午10時許與同事打架，被
    告因而依兩造間勞動契約第8條約定，及勞基法第12條規定
    解雇原告，並於當日下午4時許通知原告解雇一事。被告已
    給付原告離職證明和當月薪資，原告不得請求被告給付資遣
    費、預告工資，被告依勞工就業保險法第36條規定，不得出
    具虛偽之非自願離職證明書；原告與同事齊英間打架一事，
    業經刑事傷害判決確定等語資為抗辯，並聲明：駁回原告之
    訴。
三、兩造不爭執之事項：
  (一)原告自95年12月1日起受僱於原告，擔任櫃檯接待員一職，
    每月薪資22,000元，原告有簽署被告公司之勞動契約。
  (二)原告於97年9月10日上午10時許，與同班同事齊英在工作場
    所發生衝突，齊英之母親官愛青旋即在當日下午1時許前往
    飯店，看見原告，即以雨傘朝原告頭部揮舞。原告與齊英因
    上開衝突，互控涉犯傷害罪，經本院98年度易字第1917號及
    臺灣高等法院98年度上易字第2937號判決傷害罪確定，官愛
    青被訴傷害罪嫌部分則經臺灣臺北地方法院檢察署檢察官以
    98年度偵字第279號處分不起訴。
  (三)被告嗣以原告與齊英在工作場所打架為由，依勞基法第12條
    第1項第2款規定終止其與原告、齊英之勞動契約，並發給如
    本院99年度司北勞調字第24號卷宗第13頁所示之離職證明書
    。
四、按對於雇主、雇主家屬、雇主代理人或其他共同工作之勞工
    ，實施暴行或有重大侮辱之行為者，雇主得不經預告終止契
    約，勞基法第12條第1項第2款定有明文。是依前揭規定，勞
    工對於其他共同工作之勞工，實施暴行，雇主即得不經預告
    終止契約，並不以情節重大為必要（最高法院84年台上第
    946號裁判意旨可資參照）。經查，原告與同事齊英於97年9
    月10日上午10時許，於被告公司一樓總機室內，互相拉扯，
    並以雙手拉扯對方之頭髮，齊英並以腳踢原告之右膝下部位
    ，致原告因此受有頭部外傷、右膝下撕裂傷，齊英則受有右
    臉擦傷、左手擦傷、右頭皮挫傷等情，業據證人羅素珍、莊
    瑞禎、周林傑、許季蓉、陳哲宏於本院98年度易字第1917號
    刑事案件審理時證述綦詳，並有馬偕醫院驗傷診斷證明書影
    本乙紙附於台灣台北地方法院檢察署98年度偵字第279號卷
    宗可稽，而原告因傷害齊英之行為，經台灣高等法院98年度
    上易字第2937號案件判處拘役30日，緩刑2年等情，亦經本
    院依職權調閱台灣高等法院98年度上易字第2937號卷宗，經
    核無訛，是堪認原告對於其他共同工作之勞工確有暴行。揆
    諸前揭規定，原告僅需對共同工作之同事有實施暴行之行為
    ，即符合勞基法第12條第1項第2款規定之要件，並不以情節
    重大為必要，故本件被告於97年9月10日依勞基法第12條第1
    項第2款規定，不經預告而終止與原告間之僱傭關係，於法
    洵屬有據，是被告於97年9月10日即已合法終止兩造間之僱
    傭關係，故原告主張確認兩造間之僱傭關應係存在，並請求
    被告給付原告契約爭議期間即97年9月11日至99年3月5日止
    之薪資計399,666元，即無理由。
五、綜上所述，兩造間之僱傭關係既經被告於97年9月10日依勞
    基法第12條第1項第2款之規定予以終止。從而，原告提起本
    件訴訟，請求確認兩造間之僱傭關係存在，並請求被告給付
    原告97年9月11日起至99年3月15日止之薪資399,666元，及
    自99年3月20日起至清償日止，按年息5%計算之利息，即屬
    無據，應予駁回。又原告之訴既經駁回，其假執行之聲請即
    失所附麗，應併予駁回。
六、兩造其餘攻擊或防禦方法，及未經援用之證據，經本院斟酌
    後，認均不足以影響本判決之結果，自無一一詳予論駁之必
    要，並此敘明。
七、據上結論：原告之訴為無理由，依民事訴訟法第78條，判決
    如主文。
中    華    民    國    99    年    7     月    28    日
                    勞工法庭    法  官  郭美杏
以上正本係照原本作成
如對本判決上訴，須於判決送達後20日內向本院提出上訴狀。如
委任律師提起上訴者，應一併繳納上訴審裁判費。
中    華    民    國    99    年    7     月    28    日
                                書記官  馮姿蓉

司法院資訊處製作；財團法人民間司法改革基金會備份。
